# 结构性存款的会计核算

提问人：dlk7 时间：2013-11-20 10:06:56
陈版：您好！
对于结构性存款，我查阅了一下，目前银行一般分为以下两类：
1. 将基础资产投资于银行间债券市场央票、国债、金融债、企业债、短融、中期票据、拆借、同业存款、债券或票据回购等资金类资产并进行主动管理同时通过结构简单、风险较低的相关金融工具获得较高投资收益（保证收益产品）；
2. 获奖产品的收益与汇率、利率、股票、商品、指数或经济实体的信用情况等挂钩，当符合条件时获得较高收益的理财产品（非保证收益产品，又分为保本浮动收益和非保本浮动收益）。
请问对于第一类结构性存款，应纳入表内核算，是否可以作为指定为以公允价值计量且其变动计入当期损益的金融负债还是作为一般存款核算？
对于第二类结构性存款，当为保本浮动收益时，应纳入表内核算，是否可以作为指定为以公允价值计量且其变动计入当期损益的金融负债？是否可以将嵌入的衍生品与主合同拆分？
当为非保本浮动收益时，银行是否可以根据 23 号准则，完全不承担风险收益而只做表外核算？

回答人：chenyiwei
对于结构性存款（尤其是保本和保底收益的金融产品），属于混合工具，一般可以将其分解为一项普通的存款和一项嵌入衍生工具，且嵌入衍生工具符合“与主合同在经济特征及风险方面不存在紧密关系”的条件，因此既可以选择分拆核算，也可以整体指定为以公允价值计量且其变动计入损益的金融负债。 当企业成为金融工具合同的一方，并由此享有或承担其所有权上的风险和报酬时，应相应确认金融资产或者金融负债。你说的“非保本浮动收益”能否出表的问题需要谨慎判断银行是否确实不享有或承担其任何风险和收益，仅仅是提供通道。但相应的会计准则依据应该是 22 号准则中关于金融资产、金融负债初始确认的规定，而不是 23 号准则中对金融资产转移的规定。

提问人：dlk7 时间：2013-11-20 20:33:22
请问陈老师 国际会计准则对结构性存款是否有相关定义 这几天在看一家银行的培训资料 提到某四大认为该行的结构性存款不属于国际会计准则的定义 将其调整为一般存款 但我查了下ias39号 似乎没有专门提到这块

回答人：chenyiwei
印象中没有。建议你进一步了解该四大作出如此表述的具体背景。